臺灣雲林地方法院刑事判決
110年度交易字第360號
公  訴  人  臺灣雲林地方檢察署檢察官
被      告  張傳福



上列被告因過失傷害案件，經檢察官提起公訴（110 年度調偵字
第375 號），被告就被訴事實為有罪之陳述，經告知簡式審判程
序意旨，並聽取公訴人及被告之意見後，本院裁定行簡式審判程
序，判決如下：
    主      文
張傳福犯過失傷害罪，處拘役伍拾日，如易科罰金，以新臺幣壹
仟元折算壹日。　　
　　事實及理由
壹、犯罪事實
    張傳福於民國109 年11月19日下午5 時38分許，駕駛車牌號
    碼0000-00 號自用小客車，沿雲林縣斗六市西平路由北往南
    方向行駛，行經雲林縣○○市○○路000 號前時，本應注意汽車
    在同一車道行駛時，後車與前車之間應保持隨時可以煞停之
    距離，而依當時天候晴、暮光、柏油路面乾燥無缺陷、無障
    礙物及視距良好等情，並無不能注意之情事，竟疏未注意與
    前車保持可隨時煞停之距離，仍貿然前行，適有王婕蘋（未
    受傷）駕駛車牌號碼000-0000號自用小客車搭載徐依緁，亦
    沿雲林縣斗六市西平路由北往南方向行駛在張傳福車輛前方
    ，行經雲林縣○○市○○路000 號前時，欲迴轉至加油站加油，
    張傳福因而閃避不及，所駕駛車輛之前車頭遂與王婕蘋所駕
    駛車輛之後車尾發生碰撞，王婕蘋所駕駛之車輛因受推擠，
    而與行駛在對向車道之由張靖宜（未據告訴）所駕駛車牌號
    碼000-0000號自用小客車再發生碰撞，致徐依緁受有背部挫
    傷、腰椎第四第五節椎間盤突出合併右側坐骨神經痛之傷害
    。張傳福於員警據報前往處理時在場，且於有偵查權限之員
    警發覺其犯罪前，坦承為肇事者，自首而接受裁判。
貳、程序部分
    本案被告張傳福所犯之罪，非死刑、無期徒刑、最輕本刑為
    3 年以上有期徒刑之罪，或高等法院管轄第一審之案件，被
    告於審理程序中，就前揭被訴事實為有罪之陳述，經告以簡
    式審判程序之旨，並聽取被告與公訴人之意見後，本院認無
    不得或不宜改依簡式審判程序進行之處，爰依刑事訴訟法第
    273 條之1 第1 項、第284 條之1 規定，裁定本案行簡式審
    判程序。是本案之證據調查，依刑事訴訟法第273 條之2 規
    定，不受同法第159 條第1 項、第161 條之2 、第161 條之
    3 、第163 條之1 及第164 條至第170 條規定之限制，合先
    敘明。
參、認定犯罪事實所憑之證據及理由
一、上開犯罪事實，業據被告坦承不諱（警卷第3 、4 、12頁、
    偵卷第17頁、本院卷第41、48頁），核與證人即告訴人徐依
    緁（警卷第5 、6 頁、偵卷第17、21頁）、證人王婕蘋（警
    卷第13頁）、張靖宜（警卷第14頁）證述之內容一致，並有
    告訴人之國立成功大學醫學院附設醫院斗六分院中文診斷證
    明書、中國醫藥大學附設醫院診斷證明書（警卷第7 頁、他
    卷第13頁）、道路交通事故現場圖、道路交通事故調查報告
    表㈠、㈡（警卷第8 至11頁）、雲林縣警察局斗六分局長平派
    出所道路交通事故肇事人自首情形紀錄表（警卷第18頁）、
    雲林縣警察局斗六分局長平派出所道路交通事故照片（警卷
    第21至25頁反面）、雲林縣警察局道路交通事故初步分析研
    判表（他卷第17頁）在卷可參，而依告訴人送醫之時序觀察
    ，其受有前揭傷害之結果，與本案交通事故有相當因果關係
    ，足堪認定。
二、按道路交通安全規則第94條第1  項規定：「汽車在同一車
    道行駛時，除擬超越前車外，後車與前車之間應保持隨時可
    以煞停之距離」。經查：被告係考領有適當駕駛執照之人，
    為被告陳述明確（本院卷第50頁），並有前揭道路交通事故
    調查報告表㈡在卷可佐，對於上揭規定應知悉甚詳，其駕駛
    車輛行駛在道路上，自應遵守上揭規定；又依當時天候晴、
    暮光、柏油路面乾燥無缺陷、無障礙物及視距良好等情，並
    無不能注意之情事，竟疏未注意，於駕駛上開車輛行駛至上
    開路段時，未與告訴人所搭乘之前車保持安全而可隨時煞停
    之距離，致閃避不及而發生碰撞，肇生本案交通事故，被告
    顯有過失甚明；又告訴人受有前揭傷害係因本案交通事故所
    致，已如前述，是被告上開過失行為與告訴人之傷害結果，
    自有相當因果關係。
三、綜上所述，被告上揭任意性自白核與前揭事證相符，應足採
    信。本案事證明確，被告前開過失傷害犯行，堪以認定，應
    依法論科。
肆、論罪科刑
一、核被告所為，係犯刑法第284 條前段之過失傷害罪。
二、按刑法第62條所謂自首，祇以犯人在犯罪未發覺之前，向該
    管公務員申告犯罪事實，而受裁判為已足，並不以使用「自
    首」字樣或言明「自首」並「願受裁判」為必要（最高法院
    63年度台上字第1101號判決意旨參照）。經查，被告於本案
    交通事故發生後，於偵查犯罪之員警未發覺犯罪行為人前，
    即承認其為本案交通事故之肇事者，此有雲林縣警察局斗六
    分局長平派出所道路交通事故肇事人自首情形紀錄表（警卷
    第18頁）可以佐證，是依前揭說明，被告已符合自首之要件
    ，爰依刑法第62條前段規定，減輕其刑。
三、爰以行為人責任為基礎，審酌被告疏未遵守道路交通安全法
    規，致釀本案車禍事故，其過失行為，不僅造成告訴人受有
    前揭傷害，且迄今尚未與告訴人達成和解，並賠償其所受之
    損害，所為固屬不該，然斟酌被告始終坦承犯行，犯後態度
    尚可，兼衡其自陳為大學畢業之智識程度，未婚無子女，目
    前在碾米廠擔任技師，每月收入約新臺幣3 萬餘元之家庭生
    活經濟狀況，暨考量檢察官、告訴人對被告刑度之意見、被
    告對本案交通事故應負之肇事責任、告訴人所受傷勢等一切
    情狀，量處如主文所示之刑，並諭知易科罰金之折算標準，
    以資懲儆。
據上論斷，應依刑事訴訟法第273 條之1 第1 項、第299 條第1
項前段（依刑事判決精簡原則，僅記載程序法條），判決如主文
。
本案經檢察官柯木聯提起公訴，檢察官謝宏偉到庭執行職務。
中　　華　　民　　國　　110 　年　　11　　月　　15　　日
                  刑事第八庭    法  官  陳育良
以上正本證明與原本無異。
如不服本判決應於收受判決後 20 日內向本院提出上訴書狀，並
應敘述具體理由；其未敘述上訴理由者，應於上訴期間屆滿後20
 日內向本院補提理由書（均須按他造當事人之人數附繕本）。
「切勿逕送上級法院」。
告訴人或被害人不服本判決，應具備理由請求檢察官上訴，及上
訴期間之計算係以檢察官收受判決正本之日期為準。「切勿逕送
上級法院」。
                                 書記官  王姵珺
中　　華　　民　　國　　110 　年　　11　　月　　17　　日
附錄本案論罪科刑法條全文
中華民國刑法第284 條
因過失傷害人者，處一年以下有期徒刑、拘役或十萬元以下罰金；致重傷者，處三年以下有期徒刑、拘役或三十萬元以下罰金。